【裁判字號】    99,易,539
【裁判日期】    991025
【裁判案由】    詐欺
【裁判全文】
臺灣雲林地方法院刑事判決               99年度易字第539號
公  訴  人  臺灣雲林地方法院檢察署檢察官
被      告  己○○
            乙○○
            丁○○
            丙○○
            庚○○
            甲○○
            辛○○
            戊○○
上列被告等因詐欺案件，經檢察官提起公訴（99年度偵字第3982
號），被告等於本院準備程序進行中，就被訴事實為有罪之陳述
，經本院合議庭裁定由受命法官獨任進行簡式審判程序，判決如
下：
    主  文
【己○○】共同犯詐欺取財罪，處有期徒刑壹年。扣案如附表一
編號01至19（編號19不含臺中市警察局第二分局扣押物品清單編
號10－10之行動電話）、21至25、27、28、31所示之物均沒收之
。
【乙○○】共同犯詐欺取財罪，處有期徒刑玖月，緩刑伍年，緩
刑期間付保護管束，並應向指定之政府機關、政府機構、行政法
人、社區或其他符合公益目的之機構或團體，提供貳佰小時之義
務勞務，及應於本判決確定後月內向公庫支付新臺幣拾萬元。
扣案如附表一編號01至19（編號19不含臺中市警察局第二分局扣
押物品清單編號10－10之行動電話）、21至25、27、28、31所示
之物均沒收之。
【丁○○】共同犯詐欺取財罪，處有期徒刑捌月，緩刑伍年，緩
刑期間付保護管束，並應向指定之政府機關、政府機構、行政法
人、社區或其他符合公益目的之機構或團體，提供壹佰陸拾小時
之義務勞務，及應於本判決確定後月內向公庫支付新臺幣陸萬
元。扣案如附表一編號01至19（編號19不含臺中市警察局第二分
局扣押物品清單編號10－10之行動電話）、21至25、27、28、31
所示之物均沒收之。
【丙○○】共同犯詐欺取財罪，處有期徒刑捌月，緩刑伍年，緩
刑期間付保護管束，並應向指定之政府機關、政府機構、行政法
人、社區或其他符合公益目的之機構或團體，提供壹佰伍拾小時
之義務勞務，及應於本判決確定後月內向公庫支付新臺幣拾萬
元。扣案如附表一編號01至19（編號19不含臺中市警察局第二分
局扣押物品清單編號10－10之行動電話）、21至25、27、28、31
所示之物均沒收之。
【庚○○】共同犯詐欺取財罪，累犯，處有期徒刑捌月。扣案如
附表一編號01至19（編號19不含臺中市警察局第二分局扣押物品
清單編號10－10之行動電話）、21至25、27、28、31所示之物均
沒收之。
【甲○○】共同犯詐欺取財罪，處有期徒刑柒月，緩刑肆年，緩
刑期間付保護管束，並應向指定之政府機關、政府機構、行政法
人、社區或其他符合公益目的之機構或團體，提供壹佰肆拾小時
之義務勞務，及應於本判決確定後月內向公庫支付新臺幣肆萬
元。扣案如附表一編號01至19（編號19不含臺中市警察局第二分
局扣押物品清單編號10－10之行動電話）、21至25、27、28、31
所示之物均沒收之。
【辛○○、戊○○】共同犯詐欺取財罪，各處有期徒刑陸月，如
易科罰金，均以新臺幣壹仟元折算壹日，均緩刑年，緩刑期間
付保護管束，並應向指定之政府機關、政府機構、行政法人、社
區或其他符合公益目的之機構或團體，提供壹佰貳拾小時之義務
勞務。扣案如附表一編號01至19（編號19不含臺中市警察局第二
分局扣押物品清單編號10－10之行動電話）、21至25、27、28、
31所示之物均沒收之。
    事實及理由
一、犯罪事實：
  (一)庚○○（綽號老兄）前有多項犯罪前科紀錄，其中於民國96
    年間，因詐欺、公共危險、偽造文書、公共危險等案件，經
    法院分別判處有期徒刑5月、5月、5月、4月確定，並經裁定
    應執行有期徒刑1年5月確定，於97年09月23日縮短刑期假釋
    出監付保護管束，迄同年12月07日假釋期滿，其假釋未經撤
    銷，以已執行完畢論。
  (二)己○○（綽號阿富）與某真實姓名、年籍不詳綽號「阿撤」
    之成年男子，基於意圖為自己不法所有之單一犯意聯絡，自
    99年04月15日起，共組詐欺集團，由「阿撤」找人頭承租網
    路線路及雲林縣斗六市○○路188之1號7 樓作為該集團工作
    據點（即電信機房），己○○則在上開租屋處架設通訊設備
    ，為該詐欺集團臺灣地區之負責人，並接收對方傳來之大陸
    地區人頭帳戶，供該集團臺灣成員詐騙時，向大陸地區成年
    被害人指定匯入受騙款項之用。己○○並陸續找來與其等有
    詐欺取財犯意聯絡之乙○○（綽號大蔣、小余，於99年04月
    中旬加入）、丁○○（綽號小如，於99年04月中旬加入）、
    丙○○（綽號小武，於99年05月初加入）、庚○○（於99年
    06月間加入）、甲○○（綽號溫兄，於99年07月10日加入）
    、辛○○（綽號阿寶，於99年07月底加入）、戊○○（綽號
    阿晶、小菁，於99年07月底加入）等人組成詐欺集團，其等
    詐欺取財之工作時間為每週一至週五上午08時許起至下午15
    時許止，假日休息，依該詐騙集團所擬定之詐騙教戰守冊撥
    打語音電話向大陸地區人民詐欺取財，其中丁○○、辛○○
    、戊○○負責擔任第一線假冒中國電信客服人員，庚○○身
    兼第一線、第二線假電信客服人員、大陸公安人員之角色，
    乙○○負責擔任第二線假冒大陸公安人員，己○○、丙○○
    、甲○○則身兼第二線、第三線假大陸公安人員、金融穩定
    局主任之角色。其等接續先使用電腦登入語音系統，隨機挑
    選大陸地區各省，由各省當地電話號碼頭加末4 碼0000至99
    99號發送語音電話，語音內容為「電信欠款，將予以停機，
    如有疑問請與客服人員聯絡，按9 轉接客服人員」，大陸地
    區人民接電話後，會聽到其等事先錄製的電話欠款語音檔聲
    音，如依電話指示要詢問而按「9 」，就會回撥到上址機房
    ，再由第一線人員佯裝大陸電信公司客服人員與大陸地區人
    民對話，並詐稱伊另有一支座機在某某地方使用，有電話欠
    費，詢問欠費之電話是否伊所申辦等語，再以教戰守則所指
    示之方式操作，佯稱可能是因個人資料外洩，遭人冒名申請
    ，要求對方須向公安部門報案云云，並表示將代為轉接，再
    將電話轉給第二線之假冒公安人員續為詐騙，向被害人詐稱
    該欠費電話涉嫌不法，將凍結被害人之帳戶後，再將電話轉
    給第三線之假扮金融穩定局主任人員，指示被害人將渠名下
    帳戶款項，轉至金融局所提供之帳戶內查核云云，要求對方
    前往提款機，並依照指示操作，將款項匯入指定帳戶，其等
    即以此種詐騙手法，對大陸地區不特定人民接續施用詐術，
    使大陸地區人民因而陷於錯誤，而依詐騙集團成員之指示，
    將自己帳戶內之金錢轉帳匯至詐騙集團所掌控之大陸地區人
    頭帳戶中，若有大陸地區人民受騙而匯款，則由己○○負責
    與在大陸地區之「阿撤」聯絡，由「阿撤」指示大陸車手將
    詐得之贓款領出，再將百分之20之贓款匯回臺灣地區某綽號
    「小陳」帳戶內，由該「小陳」聯絡己○○至約定地點當面
    拿取現金，己○○再與乙○○、丁○○、丙○○、庚○○、
    甲○○、辛○○、戊○○等成員朋分。其中擔任第一線之人
    員可分得詐騙所得金額之5%，而擔任第二線之人員可分得詐
    騙所得金額之7%，擔任第三線之人員可分得詐騙所得金額之
    8% 。而該詐欺集團成員自99年04月15日開始接續詐騙，迄
    為警查獲時止，總共詐騙如附表二所示金額，並依上揭比例
    ，朋分贓款。嗣為警接獲檢舉，經警持本院核發之搜索票於
    99年08月10日15時17分許，前往上開租屋處內查獲，並扣得
    如附表一所示之物品。
二、理由：
  (一)被告己○○、乙○○、丁○○、丙○○、庚○○、甲○○、
    辛○○、戊○○等人所犯係死刑、無期徒刑、最輕本刑為3
    年以上有期徒刑以外之罪，被告8 人於準備程序中就被訴事
    實為有罪之陳述，經告知簡式審判程序之旨，並聽取公訴人
    及被告8 人之意見後，本院合議庭認為適宜而依刑事訴訟法
    第273 條之1第1項規定，裁定由受命法官獨任進行簡式審判
    程序，且依同法第273條之2、第159條第2項之規定，不適用
    傳聞法則有關限制證據能力之相關規定，合先敘明。
  (二)認定犯罪事實所憑之證據名稱：
  1.被告己○○於警詢、檢察官偵訊、本院羈押訊問及審理時之
    自白。
  2.被告乙○○於警詢、檢察官偵訊、本院羈押訊問及審理時之
    自白。
  3.被告丁○○於警詢、檢察官偵訊、本院羈押訊問及審理時之
    自白。
  4.被告丙○○於警詢、檢察官偵訊、本院羈押訊問及審理時之
    自白。
  5.被告庚○○於警詢、檢察官偵訊、本院羈押訊問及審理時之
    自白。
  6.被告甲○○於警詢、檢察官偵訊、本院羈押訊問及審理時之
    自白。
  7.被告辛○○於警詢、檢察官偵訊、本院羈押訊問及審理時之
    自白。
  8.被告戊○○於警詢、檢察官偵訊、本院羈押訊問及審理時之
    自白。
  9.警方於99年08月10日查獲現場之照片共44張。
  10.本院99年聲搜字第394號搜索票影本1紙。
  11.臺中市警察局第二分局搜索、扣押筆錄3份。
  12.如附表一編號01至19（編號19不含臺中市警察局第二分局扣
    押物品清單編號10–10之行動電話）、21至25、27、28、31
    所示之物。其中如附表一編號27所示之現金142,000 元，被
    告己○○於本院審理固稱：其中有80,000元係其個人所有，
    其他62,000元才是集團詐騙所得云云（見本院99年度易字第
    539號《99易539號》卷第126 頁正面），並稱：那時我有跟
    偵辦的警員說，但他們叫我自己跟檢察官說云云（見99易53
    9號卷第129頁背面），惟其於警詢時業已供稱：該扣案現金
    係詐騙犯罪所得扣除開銷之餘款（見99偵3982號卷一第15頁
    ），於檢察官偵訊、本院羈押審訊時亦均未曾提及此情，且
    被告己○○並無其他工作收入，亦未提出該80,000元現金如
    何而來之證據，是該扣案現金應均係詐騙所得，被告己○○
    於本院審理時翻供辯稱該現金80,000元並非詐騙所得云云，
    應係事後為免該現金遭沒收之辯解，尚難認可採。
  13.被告己○○、乙○○、丁○○、丙○○、庚○○、甲○○、
    辛○○、戊○○等人前開自白核與上開積極證據相符，應屬
    事實而可予採信。
  (三)論罪科刑：
  1.按刑事法若干犯罪行為態樣，本質上原具有反覆、延續實行
    之特徵，立法時既予特別歸類，定為犯罪構成要件之行為要
    素，則行為人基於概括之犯意，在密切接近之一定時、地持
    續實行之複次行為，倘依社會通念，於客觀上認為符合一個
    反覆、延續性之行為觀念者，於刑法評價上，即應僅成立一
    罪。學理上所稱「集合犯」之職業性、營業性或收集性等具
    有重複特質之犯罪均屬之，例如經營、從事業務、收集、販
    賣、製造、散布等行為概念者是( 最高法院95年度臺上字第
    1079號、95年度臺上字第4686號、96年度臺上字第1722號判
    決意旨參照) 。而刑法刪除第56條連續犯規定，修正理由四
    亦載明：「至連續犯之規定廢除後，對於部分習慣犯，例如
    竊盜、吸毒等犯罪，是否會因適用數罪併罰而使刑罰過重產
    生不合理之現象一節，在實務運用上應可參考德、日等國之
    經驗，委由學界及實務以補充解釋之方式，發展接續犯之概
    念，對於合乎『接續犯』或『包括的一罪』之情形，認為構
    成單一之犯罪，以限縮數罪併罰之範圍，用以解決上述問題
    。」等語，足見立法者亦深知各類型犯罪有其本質上之特殊
    性，非可於連續犯規定刪除後，逕將所有犯罪行為論以數罪
    併合處罰。而學理上包括一罪概念中，關於集合犯之態樣，
    係指依一般社會通念，特定犯罪行為具有反覆實施之特性，
    而藉由法條中客觀構成要件之行為要素，涵括上開具有反覆
    實施特性之數個犯罪行為，僅接受一次刑法之評價為已足。
    查電話詐欺乃係新興之犯罪型態，其犯罪型態具有集團性、
    縝密分工性、反覆性、計畫性、職業性，顯非屬偶而為之的
    犯罪類型，而係反覆以同種類詐騙行為為目的之社會活動之
    職業性犯罪，此觀實務上，在刑法修正前，對於此類型犯罪
    ，乃依修正前刑法第340條常業犯論處自明；惟刑法第340條
    之常業詐欺罪，業於95年07月01日修正公布刪除，自不得再
    以該罪相繩；但衡諸該種犯罪之習性及社會常情，本即具有
    反覆實施之性質，依社會通念於客觀上乃符合一個反覆、延
    續性之行為觀念，評價為包括一罪之集合犯，尚稱合理。本
    案被告等人所組成之詐欺集團成員間，自99年04月15日起至
    同年08月10日為警查獲時止，以上開犯罪事實欄所述方式，
    向大陸地區不特定之成年被害人遂行詐騙犯行，渠等詐騙時
    間密集，次數頻繁，顯均係出於反覆、延續單一詐欺行為之
    決意甚明，揆諸前揭說明，在刑法第340 條之常業詐欺規定
    廢除後，被告等人之多數詐欺取財行為，應論以包括一罪之
    集合犯，僅受一次刑法評價，較符公允。是核被告己○○、
    乙○○、丁○○、丙○○、庚○○、甲○○、辛○○、戊○○等人所為，均係犯刑法第339條第1項之詐欺取財罪。
  2.另按共同正犯之意思聯絡，原不以數人間直接發生者為限，
    即有間接之聯絡者，亦包括在內，如甲分別邀約乙、丙犯罪
    ，雖乙、丙間彼此並無直接之聯絡，亦無礙於其為共同正犯
    之成立，最高法院著有77年臺上字第2135號判例可資參照。
    而電話詐騙此一新近社會犯罪型態，自籌設詐騙機房、收購
    人頭帳戶、撥打電話實施詐騙、指定被害人匯款帳戶、自人
    頭帳戶提領款項、取贓款朋分等階段，乃係需由多人縝密分
    工方能完成之集團性犯罪，被告己○○、乙○○、丁○○、
    丙○○、庚○○、甲○○、辛○○、戊○○等人於該詐欺集
    團中，負責於大陸地區人民回撥電話時予以行騙，係屬分擔
    詐欺取財構成要件之部分行為。故被告乙○○、丁○○、丙○○、庚○○、甲○○、辛○○、戊○○等人縱與真實姓名
    年籍均不詳綽號「阿撤」之成年男子間，並非認識或確知彼
    此參與分工細節，然已足以認定有犯意聯絡及行為分擔，渠
    等既共同實行犯罪之行為，自均應以共同正犯論處。
  3.被告庚○○前於96年間，因詐欺、公共危險、偽造文書、公
    共危險等案件，經法院分別判處有期徒刑5月、5月、5月、4
    月確定，並經裁定應執行有期徒刑1年5月確定，於97年09月
    23日縮短刑期假釋出監付保護管束，迄同年12月07日假釋期
    滿，其假釋未經撤銷，以已執行完畢論，此有其臺灣高等法
    院被告前案紀錄表附卷可憑，於5 年以內故意再犯本件有期
    徒刑以上之罪，為累犯，應依刑法第47條第1 項之規定加重
    其刑。
  4.爰審酌被告乙○○、丁○○、丙○○、辛○○、戊○○並無
    任何犯罪前科，被告己○○曾有施用毒品，經法院裁定送觀
    察勒戒處分（因逾7 年未開始執行已罹時效），被告庚○○
    曾有竊盜、麻醉藥品管理條例、賭博、公共危險、偽造文書
    、詐欺等前科，被告甲○○亦曾有賭博、詐欺等前科，被告
    庚○○與甲○○並曾有提供帳戶遭詐騙集團利用之前科，有
    卷附其等臺灣高等法院被告前案紀錄表可按，其等素行之情
    形，又被告己○○因偽造文書等案件遭通緝中，仍不知檢點
    行為，再犯本案，及被告等人均值青壯之年，身體健全，並
    無不能工作之情形，不思以正途賺取所需，為迅速獲得不法
    所得以供花用，竟共組或參與詐欺集團，以較難查緝之電話
    詐欺方式，詐騙大陸地區被害人之財物，嚴重敗壞社會風氣
    、影響社會治安，並參酌被告己○○為該詐欺集團臺灣地區
    之負責人，其餘被告則為陸續參與加入，及其等被告於集團
    詐騙犯罪中所擔任之分工角色、參與時間之長短、不法獲利
    所得之金額，因本案被害人均為大陸地區人民，並無人出面
    指控遭詐騙，及被告等人犯罪後均坦承犯行之態度，暨渠等
    各自之智識程度及家庭狀況等一切情狀，分別量處如主文所
    示之刑，並就被告辛○○、戊○○部分諭知易科罰金之折算
    標準。至公訴人固對被告丁○○求處有期徒刑6 月、對被告
    丙○○求處有期徒刑11月、對被告庚○○求處有期徒刑11月
    、對被告甲○○求處有期徒刑10月，然因被告丁○○自99年
    04月中旬即加入本案詐騙集團，被告丙○○則於99年05月初
    加入，被告庚○○於99年06月間加入，被告甲○○於99年07
    月10日左右加入，被告丁○○與丙○○加入之時間差不多，
    且被告丙○○晚於被告乙○○加入詐騙集團，彼此擔任分工
    角色差不多，量刑似不宜較被告乙○○為重，而被告庚○○
    、甲○○均較晚加入，被告庚○○自稱受聘於被告己○○，
    在上址工作據點主要擔任煮飯、打掃工作，只有得到每週2
    、3,000元之零用錢，被告甲○○則為更晚加入，所獲利益
    不高，量刑亦不宜高於被告乙○○、丁○○、丙○○等人，
    是公訴人此部分求刑尚有未洽，併予敘明；另被告己○○請
    求法院判處有期徒刑7、8月，被告乙○○、丙○○、庚○○
    、甲○○請求法院判處有期徒刑6 月，均屬過輕，併予敘明
    。
  5.查被告乙○○、丁○○、丙○○、辛○○、戊○○等人均未
    曾因故意犯罪受有期徒刑以上刑之宣告；被告甲○○前於80
    年間，雖曾因賭博案件，經法院判處有期徒刑3 月，於執行
    完畢後，5 年以內未曾再因故意犯罪受有期徒刑以上刑之宣
    告，有上開前案紀錄表各1 份在卷可佐，渠等均因一時貪慾
    ，短於思慮致犯本罪，於本院審理時均已坦承犯行，並表示
    悔意，且於偵審過程曾受過羈押處分，渠等經此偵查、審理
    、科刑宣告之教訓，當知所警惕而無再犯之虞，本院因認對
    渠等所宣告之刑，均以暫不執行為適當，爰就被告乙○○、
    丁○○、丙○○部分併予宣告緩刑5 年，被告甲○○部分併
    予宣告緩刑4年，被告辛○○、戊○○部分併予宣告緩刑3年
    ，以勵渠等自新，且為免渠等有僥倖心態，爰依渠等各自於
    警詢、偵訊時所供述之參與犯罪程度、時間長短、不法獲益
    情形，併依刑法第74條第2 項第4款、第5款規定，分別諭知
    被告乙○○應向指定之政府機關、政府機構、行政法人、社
    區或其他符合公益目的之機構或團體，提供200 小時之義務
    勞務及於本判決確定後3 月內向公庫支付10萬元；被告丁○○應向指定之政府機關、政府機構、行政法人、社區或其他
    符合公益目的之機構或團體，提供160 小時之義務勞務及於
    本判決確定後3月內向公庫支付6萬元；被告丙○○應向指定
    之政府機關、政府機構、行政法人、社區或其他符合公益目
    的之機構或團體，提供150 小時之義務勞務及於本判決確定
    後3 月內向公庫支付10萬元；被告甲○○應向指定之政府機
    關、政府機構、行政法人、社區或其他符合公益目的之機構
    或團體，提供140小時之義務勞務及於本判決確定後3月內向
    公庫支付4 萬元；被告辛○○、戊○○應向指定之政府機關
    、政府機構、行政法人、社區或其他符合公益目的之機構或
    團體，提供120 小時之義務勞務。渠等被告於緩刑期間，併
    依刑法第93條第1項第2款規定均付保護管束，俾由觀護人予
    以適當之督促，並發揮緩刑制度之立意。
  6.另按共同正犯因相互間利用他人之行為，以遂行其犯意之實
    現，本於責任共同之原則，有關沒收部分，對於共犯間供犯
    罪所用之物，自均應為沒收之諭知。本件扣案如附表一編號
    01至19（編號19不含臺中市警察局第二分局扣押物品清單編
    號10－10之行動電話）、21至25、27、28、31所示之物，係
    屬被告己○○或丁○○所有，且供渠等不法犯罪集團成員共
    同為本件犯行所用，或預備之用，或犯罪所得之物，業據被
    告己○○等人供述在卷，爰分別依刑法第38條第1項第2款、
    第3 款之規定，併為沒收之宣告。至於如附表一編號19所示
    15支行動電話中，其中臺中市警察局第二分局扣押物品清單
    編號10－10之行動電話係被告丙○○個人所有，與本案犯罪
    並無關，業經被告丙○○於本院審理供明在卷（見99易539
    號卷第126 頁正面）；編號20所示之物業於搬運時不慎遺失
    ，此有臺中市警察局第二分局扣押物品清單在卷可佐（見99
    年度偵字第3982號偵查卷二第74頁）；編號26所示之物與本
    案詐騙犯行無關，亦據被告己○○供明在卷（見99易539 號
    卷第130 頁正面）；編號29、30、32至36所示之物固係被告
    乙○○、丁○○、丙○○、庚○○、甲○○、辛○○、戊○○等個人所有之行動電話，但與本案犯罪並無關連，亦據被
    告己○○等8 人供明在卷（見99易539號卷第126頁正面），
    復查無其他具體事證足資證明確與本案有所關連，亦非屬違
    禁物，核均與沒收之要件不符，爰不予宣告沒收，附此敘明
    。
三、應適用之法條：
  (一)刑事訴訟法第273條之1第1項、第299條第1項前段。
  (二)刑法第28條、第339條第1項、第47條第1項、第41條第1項前
    段、第74條第1項第1款、第2款、第2項第4款、第5款、第93
    條第1項第2款、第38條第1項第2款、第3款。
  (三)刑法施行法第1條之1第1項、第2項前段。
本案經檢察官吳淑娟起訴，檢察官魏偕到庭執行職務。
中    華    民    國    99    年    10    月    25    日
                  刑事第六庭    法  官  廖國勝
以上正本證明與原本無異。
如不服本判決應於收受判決後10日內向本院提出上訴書狀，並應
敘述具體理由；其未敘述上訴理由者，應於上訴期間屆滿後20日
內向本院補提理由書（均須按他造當事人之人數附繕本）。「切
勿逕送上級法院」。
                                書記官  李雅怡
中    華    民    國    99    年    10    月    25    日
【附錄本案論罪科刑法條全文】
刑法第339條：
意圖為自己或第三人不法之所有，以詐術使人將本人或第三人之
物交付者，處五年以下有期徒刑、拘役或科或併科一千元以下罰
金。
以前項方法得財產上不法之利益或使第三人得之者，亦同。
前二項之未遂犯罰之。
附表一
 ┌──┬────────────┬───┬───┬─────┐
 │編號│物品名稱                │數量  │所有人│備      註│
 ├──┼────────────┼───┼───┼─────┤
 │01  │桌上型電腦主機          │2台   │己○○│          │
 ├──┼────────────┼───┼───┼─────┤
 │02  │印表機                  │1台   │己○○│          │
 ├──┼────────────┼───┼───┼─────┤
 │03  │電話機                  │13台  │己○○│          │
 ├──┼────────────┼───┼───┼─────┤
 │04  │無線電話機              │6台   │己○○│          │
 ├──┼────────────┼───┼───┼─────┤
 │05  │網路閘道路由器          │7台   │己○○│          │
 ├──┼────────────┼───┼───┼─────┤
 │06  │無線網路發射器（含天線）│2組   │己○○│          │
 ├──┼────────────┼───┼───┼─────┤
 │07  │網路IP分享器            │1台   │己○○│          │
 ├──┼────────────┼───┼───┼─────┤
 │08  │有線電話對講機          │4台   │己○○│          │
 ├──┼────────────┼───┼───┼─────┤
 │09  │無線網路基地台          │3台   │己○○│          │
 ├──┼────────────┼───┼───┼─────┤
 │10  │中華電信網路數據機      │1台   │己○○│          │
 ├──┼────────────┼───┼───┼─────┤
 │11  │針孔攝影機              │1個   │己○○│          │
 ├──┼────────────┼───┼───┼─────┤
 │12  │數字鍵盤                │1台   │己○○│          │
 ├──┼────────────┼───┼───┼─────┤
 │13  │滑鼠                    │4個   │己○○│          │
 ├──┼────────────┼───┼───┼─────┤
 │14  │電腦鍵盤                │4個   │己○○│          │
 ├──┼────────────┼───┼───┼─────┤
 │15  │計算機                  │1台   │己○○│          │
 ├──┼────────────┼───┼───┼─────┤
 │16  │文具                    │1批   │己○○│          │
 ├──┼────────────┼───┼───┼─────┤
 │17  │教戰手冊、大陸地區人民個│1批   │己○○│          │
 │    │人資料及帳戶資料、帳冊  │      │      │          │
 │    │                        │      │      │          │
 ├──┼────────────┼───┼───┼─────┤
 │18  │錄音筆                  │2支   │己○○│          │
 ├──┼────────────┼───┼───┼─────┤
 │19  │行動電話                │15支  │己○○│臺中市警察│
 │    │                        │      │      │局第二分局│
 │    │                        │      │      │扣押物品清│
 │    │                        │      │      │單編號10－│
 │    │                        │      │      │10行動電話│
 │    │                        │      │      │為被告李俊│
 │    │                        │      │      │賢個人所有│
 ├──┼────────────┼───┼───┼─────┤
 │20  │中華電信HINET帳號卡     │1張   │己○○│搬運時移失│
 ├──┼────────────┼───┼───┼─────┤
 │21  │筆記型電腦              │4台   │己○○│          │
 ├──┼────────────┼───┼───┼─────┤
 │22  │白板                    │2面   │己○○│          │
 ├──┼────────────┼───┼───┼─────┤
 │23  │麥克風                  │2支   │己○○│          │
 ├──┼────────────┼───┼───┼─────┤
 │24  │中國通移動通信儲值卡    │3張   │己○○│          │
 ├──┼────────────┼───┼───┼─────┤
 │25  │隨身碟                  │2支   │己○○│          │
 ├──┼────────────┼───┼───┼─────┤
 │26  │電話SIM卡               │3張   │己○○│          │
 ├──┼────────────┼───┼───┼─────┤
 │27  │新臺幣千元鈔            │142張 │己○○│          │
 ├──┼────────────┼───┼───┼─────┤
 │28  │電腦螢幕                │1台   │己○○│          │
 ├──┼────────────┼───┼───┼─────┤
 │29  │行動電話                │2支   │乙○○│          │
 ├──┼────────────┼───┼───┼─────┤
 │30  │行動電話                │1支   │丁○○│          │
 ├──┼────────────┼───┼───┼─────┤
 │31  │隨身碟                  │1支   │丁○○│          │
 ├──┼────────────┼───┼───┼─────┤
 │32  │行動電話                │1支   │丙○○│          │
 ├──┼────────────┼───┼───┼─────┤
 │33  │行動電話                │1支   │庚○○│          │
 ├──┼────────────┼───┼───┼─────┤
 │34  │行動電話                │1支   │甲○○│          │
 ├──┼────────────┼───┼───┼─────┤
 │35  │行動電話                │1支   │辛○○│          │
 ├──┼────────────┼───┼───┼─────┤
 │36  │行動電話                │2支   │戊○○│          │
 └──┴────────────┴───┴───┴─────┘
附表二：
 ┌──┬──────┬─────┬─────┬──────┐
 │編號│詐騙時間    │詐騙金額（│詐騙者    │各人所得贓款│
 │    │            │人民幣）  │扮演角色  │（新臺幣）  │
 ├──┼──────┼─────┼─────┼──────┤
 │1   │99年04月20日│9,600元   │己○○    │1,350元     │
 │    │            │          │第三線    │            │
 ├──┼──────┼─────┼─────┼──────┤
 │2   │99年04月22日│9,120元   │不詳      │            │
 ├──┼──────┼─────┼─────┼──────┤
 │3   │99年04月22日│44,180元  │丙○○    │6,330元     │
 │    │            │          │第三線    │            │
 ├──┼──────┼─────┼─────┼──────┤
 │4   │99年04月23日│128,200元 │己○○    │16,000元    │
 │    │            │          │第二線    │            │
 │    │            │          ├─────┼──────┤
 │    │            │          │丙○○    │18,200元    │
 │    │            │          │第三線    │            │
 ├──┼──────┼─────┼─────┼──────┤
 │5   │99年04月23日│80,400元  │丙○○    │11,500元    │
 │    │            │          │第三線    │            │
 ├──┼──────┼─────┼─────┼──────┤
 │6   │99年04月26日│12,400元  │己○○    │3,400元     │
 │    │            │          │第二、三線│            │
 ├──┼──────┼─────┼─────┼──────┤
 │7   │99年04月27日│285,100元 │己○○    │39,600元    │                     │              │      │            │
 │    │            │          │第三線    │            │                     │              │      │            │
 ├──┼──────┼─────┼─────┼──────┤
 │8   │99年04月28日│19,900元  │丙○○    │2,900元     │                     │              │      │            │
 │    │            │          │第三線    │            │                     │              │      │            │
 ├──┼──────┼─────┼─────┼──────┤
 │9   │99年04月28日│9,900元   │丙○○    │1,400元     │                     │              │      │            │
 │    │            │          │第三線    │            │                     │              │      │            │
 ├──┼──────┼─────┼─────┼──────┤
 │10  │99年07月間  │10,000元  │丁○○    │2,300元     │
 │    │            │          │第一線    │            │
 │    │            │          ├─────┼──────┤
 │    │            │          │甲○○    │3,200元     │
 │    │            │          │第二線    │            │
 ├──┼──────┼─────┼─────┼──────┤
 │11  │99年07月間  │48,000元  │丁○○    │10,800元    │
 │    │            │          │第一線    │            │
 │    │            │          ├─────┼──────┤
 │    │            │          │乙○○    │15,100元    │
 │    │            │          │第二線    │            │
 │    │            │          ├─────┼──────┤
 │    │            │          │甲○○    │21,600元    │
 │    │            │          │第三線    │            │
 ├──┼──────┼─────┼─────┼──────┤
 │12  │99年07月間  │9,200元   │辛○○    │2,100元     │
 │    │            │          │第一線    │            │
 │    │            │          ├─────┼──────┤
 │    │            │          │乙○○    │2,900元     │
 │    │            │          │第二線    │            │
 │    │            │          ├─────┼──────┤
 │    │            │          │甲○○    │4,100元     │
 │    │            │          │第三線    │            │
 ├──┼──────┼─────┼─────┼──────┤
 │13  │99年08月06日│54,800元  │不詳      │            │                     │              │      │            │
 ├──┼──────┼─────┼─────┼──────┤
 │14  │99年08月10日│16,900元  │不詳      │            │                     │              │      │            │
 └──┴──────┴─────┴─────┴──────┘

司法院資訊處製作；財團法人民間司法改革基金會備份。
